---
title: "Estimação"
bibliography: ref.bib
csl: abnt.csl
format:
  # html:
  #   code-fold: true
  pdf:
    documentclass: article
    keep-tex: true
    geometry:
      - top=30mm
      - left=30mm
      - right=20mm
      - bottom=20mm
---

## Carregando base de dados

```{r}
data = utils::read.csv(file = "pense2019_microdados.csv")
```

## Limpando os dados

```{r}
#| warning: false
library(janitor)

# Selecionando variáveis importantes e filtrando registros válidos.

clean_data = janitor::clean_names(data) |>
  dplyr::rename(
    tabagismo = b04003,
    sexo = b01001a,
    idade = b01003,
    mes_aniversario = b01004,
    ano_nascimento = b01005,
    cor = b01002,
    celular = b01014,
    computador = b01015b,
    internet = b01016,
    carro = b01017,
    moto = b01018a,
    banheiro = b01019a,
    escolaridade_mae = b01008b,
    ano_escolar = b01021a,
    atividade_fisica = b03006b,
    bebida_alcoolica = b05004a,
    dias_tristes = b12005,
    sentimento_corpo = b11007,
    frequencia_pais_problemas = b07004,
    amigos_fumaram = b04016,
    pais_fumam = b04006b,
    escola_frequencia_violencia_colegas = b07012,
    escola_acesso_internet = e01p09a,
    escola_atividades_fisicas = e01p74,
    escola_prevencao_uso_tabaco = e01p8506,
    escola_consumo_cigarro_professores = e01p26a,
  ) |>
  dplyr::select(
    "regiao",
    "uf",
    "municipio_cap",
    "escola",
    "aluno",
    "tabagismo",
    "sexo",
    "idade",
    "mes_aniversario",
    "ano_nascimento",
    "cor",
    "celular",
    "computador",
    "internet",
    "carro",
    "moto",
    "banheiro",
    "escolaridade_mae",
    "ano_escolar",
    "atividade_fisica",
    "bebida_alcoolica",
    "dias_tristes",
    "sentimento_corpo",
    "frequencia_pais_problemas",
    "amigos_fumaram",
    "pais_fumam",
    "escola_frequencia_violencia_colegas",
    "escola_acesso_internet",
    "escola_atividades_fisicas",
    "escola_prevencao_uso_tabaco",
    "escola_consumo_cigarro_professores"
  ) |>
  dplyr::filter(
    if_all(
      c(
        "tabagismo",
        "sexo",
        "idade",
        "cor",
        "celular",
        "computador",
        "internet",
        "mes_aniversario",
        "ano_nascimento",
        "carro",
        "moto",
        "banheiro",
        "escolaridade_mae",
        "ano_escolar",
        "atividade_fisica",
        "bebida_alcoolica",
        "dias_tristes",
        "sentimento_corpo",
        "frequencia_pais_problemas",
        "amigos_fumaram",
        "pais_fumam",
        "escola_frequencia_violencia_colegas",
        "escola_acesso_internet",
        "escola_atividades_fisicas",
        "escola_prevencao_uso_tabaco",
        "escola_consumo_cigarro_professores"
      ),
      ~ !.x %in% c(-2, 9, 99, -1, 9999))
  ) |>
  dplyr::filter(escolaridade_mae != 8) |>
  tidyr::drop_na()
```


## Ajustando variáveis

```{r}
# Sexo.
# 1, se homem.
# 0, se mulher.
clean_data$sexo <- ifelse(clean_data$sexo == 1, 1, 0)

# Idade (Ano da pesquisa - ano de nascimento)
clean_data$idade <- 2019 - clean_data$ano_nascimento

# Cor
# 1, se Branco/Amarelo.
# 0, caso contrário.sudo apt -y install libfontconfig1-dev
clean_data$cor <- ifelse(clean_data$cor %in% c(1, 3), 1, 0)

# Celular
# 1, se tem celular.
# 0, caso contrário.
clean_data$celular <- ifelse(clean_data$celular == 1, 1, 0)

# Computador
# 1, se tem computador
# 0, caso contrário.
clean_data$computador <- ifelse(clean_data$computador == 1, 1, 0)

# Internet
# 1, se tem internet.
# 0, caso contrário.
clean_data$internet <- ifelse(clean_data$internet == 1, 1, 0)


# Carro
# 1, se tem carro
# 0, caso contrário.
clean_data$carro <- ifelse(clean_data$carro == 1, 1, 0)

# Moto
# 1, se tem moto.
# 0, caso contrário.
clean_data$moto <- ifelse(clean_data$moto == 1, 1, 0)

# Banheiro
# 0, não tem banheiro.
# 1, caso contrário (1 ou mais banheiros).
clean_data$banheiro <- ifelse(clean_data$banheiro == 1, 0, 1)

# Dummies escolaridade da mãe:

## mae_nao_estudou:
## 1, se não estudou.
## 0, caso contrário.
clean_data$mae_nao_estudou <- ifelse(clean_data$escolaridade_mae == 1, 1, 0)

## mae_concluiu_ensino_medio.
## 1, se concluiu pelo menos ensino médio.
## 0, caso contrário.
clean_data$mae_concluiu_pelo_menos_ensino_medio <- ifelse(clean_data$escolaridade_mae %in% c(5,6,7), 1, 0)

## mae_concluiu_ensino_fundamental.
## 1, se concluiu o ensino fundamental.
## 0, caso contrário.
clean_data$mae_concluiu_ensino_fundamental <- ifelse(clean_data$escolaridade_mae == 3, 1, 0)

## mae_concluiu_ensino_superior
## 1, se concluiu o ensino superior.
## 0, caso contrário.
clean_data$mae_concluiu_ensino_superior <- ifelse(clean_data$escolaridade_mae == 7, 1, 0)


# Distorção idade-série:
# Distorção idade-série = Idade - Anos de Estudo - 7.
# Anos de estudo := ano escolar + 5 (Nesta base de dados).
# Se distorção idade-serie < 0, 0.
clean_data$distorcao_idade_serie <- ifelse(
  (clean_data$idade - (clean_data$ano_escolar + 5) - 7) < 0,
  0,
  (clean_data$idade - (clean_data$ano_escolar + 5) - 7)
)

# Dummies atividade física:
## af_nenhum_dia:
## 1, se não fez atividade física nenhum dia.
## 0, caso contrário.
clean_data$af_nenhum_dia <- ifelse(clean_data$atividade_fisica == 1, 1, 0)

## af_1_a_3_dias
## 1, se fez atividade física de 1 à 3 dias.
## 0, caso contrário.
clean_data$af_1_a_3_dias <- ifelse(
  clean_data$atividade_fisica %in% c(2, 3, 4), 1, 0
)

## af_4_a_5_dias
## 1, se fez atividade física de 4 à 5 dias.
## 0, caso contrário.
clean_data$af_4_a_5_dias <- ifelse(
  clean_data$atividade_fisica %in% c(5, 6), 1, 0
)

## af_6_a_7_dias
## 1, se fez atividade física de 6 à 7 dias.
## 0, caso contrário.
clean_data$af_6_a_7_dias <- ifelse(
  clean_data$atividade_fisica %in% c(7, 8), 1, 0
)

# Dummies Bebida Alcoólica
## ba_nenhum_dia
## 1, se não ingeriu bebida alcóolica nos últimos 30 dias.
## 0, caso contrário.
clean_data$ba_nenhum_dia <- ifelse(clean_data$bebida_alcoolica == 1, 1, 0)

## ba_1_a_9_dias
## 1, se ingeriu bebida alcóolica de 1 a 9 dias, nos últimos 30 dias.
## 0, caso contrário.
clean_data$ba_1_a_9_dias <- ifelse(
  clean_data$bebida_alcoolica %in% c(2, 3, 4), 1, 0
)

## ba_10_a_19_dias
## 1, se ingeriu bebida alcóolica de 10 a 19 dias, nos últimos 30 dias.
## 0, caso contrário.
clean_data$ba_10_a_19_dias <- ifelse(clean_data$bebida_alcoolica == 5, 1, 0)
  
## ba_20_a_todos_dias
## 1, se ingeriu bebida alcóolica de 20 a todos dias, nos últimos 30 dias.
## 0, caso contrário.
clean_data$ba_20_a_todos_dias <- ifelse(
  clean_data$bebida_alcoolica %in% c(6, 7), 1, 0
  )

# Dummy Saúde Mental
# 1, caso tenha se sentido triste "na maioria das vezes" ou "sempre".
# 0, caso contrário.
clean_data$triste_na_maioria_das_vezes <- ifelse(
  clean_data$dias_tristes %in% c(1,2,3), 0, 1
)


# Dummies Sentimento em relação ao corpo

## corpo_satisfeito
## 1, caso esteja satifeito/muito satisfeito com o corpo.
## 0, caso contrário.
clean_data$corpo_satisfeito <- ifelse(
  clean_data$sentimento_corpo %in% c(1,2), 1, 0
)

## corpo_insatisfeito
## 1, caso esteja insatisfeito/muito insatisfeito com o corpo.
## 0, caso contrário.
clean_data$corpo_insatisfeito <- ifelse(
  clean_data$sentimento_corpo %in% c(4,5), 1, 0
)

## corpo_indiferente
## 1, caso esteja indiferente em relação ao corpo.
## 0, caso contrário.
clean_data$corpo_indiferente <- ifelse(clean_data$sentimento_corpo == 3, 1, 0)

# Dummies Compreensão familiar

## compreensao_nunca
## 1, se os pais não compreendem nunca.
## 0, caso contrário.
clean_data$compreensao_nunca <- ifelse(
  clean_data$frequencia_pais_problemas == 1, 1, 0
)

## compreensao_as_vezes
## 1, se os pais compreendem as vezes
## 0, caso contrário.
clean_data$compreensao_as_vezes <- ifelse(
  clean_data$frequencia_pais_problemas %in% c(2,3), 1, 0
)

## compreensao_sempre
## 1, se os pais compreendem sempre
## 0, caso contrário.
clean_data$compreensao_sempre <- ifelse(
  clean_data$frequencia_pais_problemas %in% c(4,5), 1, 0
)

# Dummy Amigos fumantes
# 1, caso algum amigo tenha fumado na sua presença nos últimos 30 dias.
# 0, caso contrário.
clean_data$amigos_fumaram <- ifelse(clean_data$amigos_fumaram == 1, 1, 0)

# Dummy Pais fumantes
# 1, se algum deles fuma.
# 0, caso contrário.
clean_data$pais_fumam <- ifelse(clean_data$pais_fumam %in% c(2,3,4), 1, 0)

# Dummy Internet Escola
# 1, se tem internet para os alunos.
# 0, caso contrário.
clean_data$escola_acesso_internet <- ifelse(
  clean_data$escola_acesso_internet == 1, 1, 0
)

# Dummy Atividade Física Escola
# 1, se tem prática de atividade física para os alunos.
# 0, caso contrário.
clean_data$escola_atividades_fisicas <- ifelse(
  clean_data$escola_atividades_fisicas == 1, 1, 0
)

# Dummy Violência na escola
# 1, se o aluno foi agredido nos últimos 30 dias.
# 0, caso contrário.
clean_data$escola_agredido <- ifelse(
  clean_data$escola_frequencia_violencia_colegas == 1, 0, 1
)

# Dummy Prevenção uso de Tabaco
# 1, se a escola fez alguma campanha de prevenção do
# uso de tabaco nos últimos 12 meses.
# 0, caso contrário.
clean_data$escola_prevencao_uso_tabaco <- ifelse(
  clean_data$escola_prevencao_uso_tabaco == 1, 1, 0
)

# Dummy consumo de cigarro professores/funcionarios
# 1, se professores e/ou funcionários fumaram nas dependências da escola.
# 0, caso contrário.
clean_data$escola_consumo_cigarro_professores_e_ou_funcionarios <- ifelse(
  clean_data$escola_consumo_cigarro_professores %in% c(1,2,3), 1, 0
)

# Transformando a variável dependente em um fator:

clean_data$tabagismo <- factor(as.character(clean_data$tabagismo))
```

## Análise descritiva

```{r}
## Dataset após limpeza e inclusão de dummies
library(knitr)

kable(head(clean_data))
```

### Variáveis qualitativas nominais
```{r}
tabelas <- list()

for(i in colnames(clean_data)) {
  exceptions <- c(
    "regiao",
    "uf",
    "municipio_cap",
    "escola",
    "aluno",
    "distorcao_idade_serie",
    "tabagismo",
    "mes_aniversario",
    "ano_nascimento"
  )
  
  if(!i %in% exceptions){
    tb <- table(clean_data[i])
    fa <- as.data.frame(tb)
    fr <- as.data.frame(round(prop.table(tb), 4))
    df <- cbind(fa, fr["Freq"])
    df <- cbind(df, fr["Freq"]*100)
    colnames(df) <- c(i, "f.a", "f.r", "f.r (%)")

    tabelas[[i]] <- kable(df)
  }
}
```

```{r}
tabelas[["sexo"]]
tabelas[["idade"]]
tabelas[["cor"]]
tabelas[["celular"]]
tabelas[["computador"]]
tabelas[["internet"]]
tabelas[["carro"]]
tabelas[["moto"]]
tabelas[["banheiro"]]
tabelas[["escolaridade_mae"]]
tabelas[["ano_escolar"]]
tabelas[["atividade_fisica"]]
tabelas[["bebida_alcoolica"]]
tabelas[["dias_tristes"]]
tabelas[["sentimento_corpo"]]
tabelas[["frequencia_pais_problemas"]]
tabelas[["amigos_fumaram"]]
tabelas[["pais_fumam"]]
tabelas[["escola_frequencia_violencia_colegas"]]
tabelas[["escola_acesso_internet"]]
tabelas[["escola_atividades_fisicas"]]
tabelas[["escola_prevencao_uso_tabaco"]]
tabelas[["escola_consumo_cigarro_professores"]]
tabelas[["mae_nao_estudou"]]
tabelas[["mae_concluiu_pelo_menos_ensino_medio"]]
tabelas[["mae_concluiu_ensino_fundamental"]]
tabelas[["mae_concluiu_ensino_superior"]]
tabelas[["af_nenhum_dia"]]
tabelas[["af_1_a_3_dias"]]
tabelas[["af_4_a_5_dias"]]
tabelas[["af_6_a_7_dias"]]
tabelas[["ba_nenhum_dia"]]
tabelas[["ba_1_a_9_dias"]]
tabelas[["ba_10_a_19_dias"]]
tabelas[["ba_20_a_todos_dias"]]
tabelas[["triste_na_maioria_das_vezes"]]
tabelas[["corpo_satisfeito"]]
tabelas[["corpo_insatisfeito"]]
tabelas[["corpo_indiferente"]]
tabelas[["compreensao_nunca"]]
tabelas[["compreensao_as_vezes"]]
tabelas[["compreensao_sempre"]]
tabelas[["escola_agredido"]]
tabelas[["escola_consumo_cigarro_professores_e_ou_funcionarios"]]
```

### Variáveis qualitativas ordinais

```{r}
tb <- table(clean_data$tabagismo)

fa <- as.data.frame(tb)
fr <- as.data.frame(round(prop.table(tb), 4))
df <- cbind(fa, fr["Freq"])
df <- cbind(df, fr["Freq"]*100)
colnames(df) <- c("tabagismo", "f.a", "f.r", "f.r (%)")

kable(df)
```

### Variáveis quantitativas discretas

```{r}
for(i in colnames(clean_data)) {
  columns <- c(
    "idade",
    "distorcao_idade_serie"
  )
  
  if(i %in% columns){
    tb <- table(clean_data[i])
    fa <- as.data.frame(tb)
    fr <- as.data.frame(round(prop.table(tb), 4))
    df <- cbind(fa, fr["Freq"])
    df <- cbind(df, fr["Freq"]*100)
    colnames(df) <- c(i, "f.a", "f.r", "f.r (%)")

    tabelas[[i]] <- kable(df)
  }
}
```

```{r}
tabelas[["idade"]]
tabelas[["distorcao_idade_serie"]]
```


## Estimando o modelo

A amostra restante (alunos e escolas Não
Sem resposta
is é a abordagem mais utilizada para analisar dados ordinais hierárquicos.
Para um resultado de nível $k$, a probabilidade cumulativa de sucesso nas divisões cumulativas $K-1$ é baseado em um modelo logit cumulativo para a respostas, $R_{ij}$, para o aluno $i$ na escola $j$. Utilizando a terminologia de @raudenbush, o modelo é caracterizado por nível, da seguinte forma:

$$
\text{Nível 1:}  \hspace{1cm} \eta_{kij} = \ln{\Biggl(\frac{P(R_{ij} \leq k)}{P(R_{ij} \geq k)}\Biggl)} = \beta_{0j} + \sum_{q=1}^{Q} \beta_{qij} + \sum_{k=2}^{K-1} D_{kij}\rho_{k} 
$$


$$
\text{Nível 2:} \hspace{1cm} \beta_{qj} = \gamma_{q0} + \sum_{s=1}^{S_{q}} \gamma_{qs} W_{sj} + \mu_{qj}
$$

Neste modelo, $\eta_{kij}$ é o preditor logístico para a comparação cumulativa $k$ e para o aluno $i$ na escola $j$. Como o logit é o logaritmo natural da razão de chances (*log-odds*) da probabilidade de sucesso, podemos utilizar a relação abaixo para obter a razão de chances (*odds*), $\pi_{kij}$:

$$
 \pi_{kij}(x) = \frac{\exp(\eta_{kij})}{1 + \exp(\eta_{kij})} = \frac{odds_{(kij)}}{1 + odds_{(kij)}}
$$

Onde $x$ é um vetor de variáveis explicativas de nível 1 e nível 2.

Para cada aluno, uma série de probabilidades $K-1$ é determinada a partir do modelo, cada uma representando a probabilidade da resposta estar em ou abaixo de uma determinada categoria, condicionada ao conjunto de preditores [@oconnell].

A $K$-ésima probabilidade será sempre igual a 1, uma vez que todas as respostas devem estar em ou abaixo do nível $K$ nos dados. Para cada unidade ou grupo de nível 2, a equação de regressão no nível 1, fornece um conjunto único de interceptos e coeficientes de regressão. A suposição de probabilidades proporcionais sustenta que, em todas as divisões cumulativas $K-1$ dos dados, os coeficientes de inclinações são constantes, embora variem de grupo para grupo. No nível 2, a variabilidade nos interceptos e coeficientes de inclinação entre os grupos, é capturada pelos resíduos do nível 2, $\mu_{qj}$ [@oconnell].

A variação nas estimativas de parâmetros de regressão aleatória pode ser modelada usando preditores do nível 2, $W_{sj}$, que não precisam ser os mesmos para cada coeficiente de regressão do nível 1. Os $\gamma_{qs}$ do nível 2 são os coeficientes de regressão fixos. A medida em que a explicação dos coeficientes aleatórios de nível 1 melhora com a adição de preditores apropriados de nível 2, os resíduos no nível 2 tornam-se menores. Esses resíduos são considerados normalmente distribuídos com a matriz var-cov $T$: $\mu_{1j} \sim N(0, T)$ [@oconnell].

Para ajustar o modelo, podemos utilizar o pacote '*ordinal*' [@christensen] do R  que contém a função `clmm()` (*Cumulative Link Mixed-Effects*), utilizado e recomendado por @bousquet e @agresti.
 
#### Modelo de interceptos
Estimando o *Cumulative Link Mixed-Effects* nulo (*intercept-only*):
```{r}
#| warning: false

library(ordinal)

logit_nulo <- clmm(tabagismo ~ 1 + (1 | escola), data=clean_data)
summary(logit_nulo)
```

#### Logit ordenado (nível aluno)
Estimando o *Cumulative Link Mixed-Effects* apenas com preditores de nível 1 (aluno):
```{r}
#| warning: false
logit_ordenado <- clm(
  tabagismo ~ sexo + idade + cor + celular + computador +
  internet + carro + moto + banheiro +
  mae_nao_estudou +
  mae_concluiu_ensino_fundamental +
  distorcao_idade_serie + af_1_a_3_dias + af_4_a_5_dias +
  af_6_a_7_dias + ba_1_a_9_dias + ba_10_a_19_dias +
  ba_20_a_todos_dias +
  triste_na_maioria_das_vezes + corpo_indiferente +
  corpo_insatisfeito + compreensao_sempre +
  compreensao_as_vezes + pais_fumam + amigos_fumaram +
  escola_acesso_internet + 
  escola_agredido +
  escola_atividades_fisicas +
  escola_prevencao_uso_tabaco +
  escola_consumo_cigarro_professores_e_ou_funcionarios,
  data = clean_data
)
summary(logit_ordenado)
```


#### Logit ordenado multinível
Estimando o *Cumulative Link Mixed-Effects* completo, com variáveis do nível 1 e 2 (aluno e escola), captando também, efeitos aleatórios do nível 2:
```{r}
#| warning: false
logit_ordenado_multinivel <- clmm(
  tabagismo ~ sexo + idade + cor + celular + computador +
  internet + carro + moto + banheiro +
  mae_nao_estudou +
  mae_concluiu_ensino_fundamental +
  distorcao_idade_serie + af_1_a_3_dias + af_4_a_5_dias +
  af_6_a_7_dias + ba_1_a_9_dias + ba_10_a_19_dias +
  ba_20_a_todos_dias +
  triste_na_maioria_das_vezes + corpo_indiferente +
  corpo_insatisfeito + compreensao_sempre +
  compreensao_as_vezes + pais_fumam + amigos_fumaram + 
  escola_agredido +
  (1|escola) + escola_acesso_internet +
  escola_atividades_fisicas +
  escola_prevencao_uso_tabaco +
  escola_consumo_cigarro_professores_e_ou_funcionarios,
  data = clean_data
)
summary(logit_ordenado_multinivel)
```

### Testes

#### ICC
O Coeficiente de Correlação Intraclasse (ICC) fornece uma avaliação de quanta variabilidade nas respostas está no nível do grupo. Quando os dados são dicotômicos, a variabilidade dentro do grupo é definida pela distribuição amostral dos dados, normalmente a distribuição de Bernoulli. Quando o modelo de distribuição logística é aplicado, assume-se que os resíduos de nível um seguem a distribuição logística padrão, que tem uma média de 0 e uma variância de $\pi^2/3 = 3,29$ [@oconnell]:

$$
\text{ICC} = \frac{Var(\mu_{qj})}{Var(\mu_{qj}) + 3,29}
$$

Ou seja, o ICC é a proporção entre a variância a nível de escola $Var(\mu_{qj})$ e a variância total, dos dois níveis.
```{r}
ICC = 0.001804/(0.001804 + 3.29)
ICC
```

O ICC pode assumir valores entre 0 e 1. Quanto mais próximo de 0, quer dizer que menos ocorre variância dos alunos entre as escolas, ou seja, a probabilidade de ter algum nível de tabagismo independe da escola em que o aluno está inserido. Nessa situação, deve-se utilizar modelos convencionais, considerando apenas um nível. Como $\text{ICC} = 0,0005$, quer dizer que apenas $0,05\%$ das variações na probabilidade de ter algum nível de tabagismo deve-se às heterogeneidades da escola. O que indica que deve-se utilizar modelos convencionais.

#### Likelihood-ratio

O LR test (Likelihood-ratio test ou Teste da razão de verossimilhanças) avalia a qualidade do ajuste de dois modelos estatísticos concorrentes com base na razão de suas verossimilhanças. Se a hipótese nula não for rejeitada, significa que ambos os modelos não se diferem de forma significativa.
```{r}
anova(logit_ordenado_multinivel, logit_ordenado)
```

Como $p > 0,05$, aceitamos a hipótese nula e optamos pelo modelo mais simples, já que o ICC também foi inferior à $0,1$.


### Resultados

#### Odds Ratio (Razão de chances)

Razão de chance para cada preditor com intervalo de confiança de $5\%$:


```{r}
ci <- confint(logit_ordenado)

exp(
  cbind(
    OR = tail(
      logit_ordenado$coefficients,
      n=(length(logit_ordenado$coefficients) - 6)
    ),
    ci
  )
)
```

### Tabagismo x Distorção idade-série

```{r}
new_df <- data.frame(
  "sexo" = rep(1, 100),
  "idade" = rep(17, 100),
  "cor" = rep(1, 100),
  "celular" = rep(1, 100),
  "computador" = rep(1, 100),
  "internet" = rep(1, 100),
  "carro" = rep(0, 100),
  "moto" = rep(0, 100),
  "banheiro" = rep(1, 100),
  "mae_nao_estudou" = rep(1, 100),
  "mae_concluiu_ensino_fundamental" = rep(0, 100),
  "distorcao_idade_serie" = seq(from=0, to=6, length.out = 100),
  "af_1_a_3_dias" = rep(0, 100),
  "af_4_a_5_dias" = rep(0, 100),
  "af_6_a_7_dias" = rep(0, 100),
  "ba_1_a_9_dias" = rep(0, 100),
  "ba_10_a_19_dias" = rep(0, 100),
  "ba_20_a_todos_dias" = rep(0, 100),
  "triste_na_maioria_das_vezes" = rep(0, 100),
  "corpo_indiferente" = rep(1, 100),
  "corpo_insatisfeito" = rep(0, 100),
  "compreensao_sempre" = rep(0, 100),
  "compreensao_as_vezes" = rep(1, 100),
  "pais_fumam" = rep(0, 100),
  "amigos_fumaram" = rep(0, 100),
  "escola_acesso_internet" = rep(1, 100),
  "escola_agredido" = rep(0, 100),
  "escola_atividades_fisicas" = rep(1, 100),
  "escola_prevencao_uso_tabaco" = rep(0, 100),
  "escola_consumo_cigarro_professores_e_ou_funcionarios" = rep(0, 100)
)
```

```{r}
library(reshape2)

new_df <- cbind(new_df, predict(logit_ordenado, new_df, type="prob"))
```


```{r}
#| label: fig-line-plot
#| fig-cap: "Probabilidade de não fumar"

library(ggplot2)

abnt_theme <- theme_classic() + 
    theme(
      axis.line = element_line(linewidth = 0.8, color = "black"),
      axis.text = element_text(size = 12, color = "black"),
      axis.title = element_text(size = 14, color = "black",face = "bold"),
      plot.title = element_text(size = 18, color = "black",face = "bold"),
      legend.title = element_text(size = 14, color = "black",face = "bold"),
      legend.text = element_text(size = 12, color = "black"),
      panel.grid.minor = element_line(size = 0.2, color = "gray"),
      panel.grid.major = element_line(size = 0.4, color = "gray"),
      plot.background = element_rect(fill = "white"),
      plot.margin = unit(c(1, 1, 1, 1), "cm"))

ggplot(new_df, aes(x = distorcao_idade_serie, y = fit.1)) + geom_line() + labs(title = "Probabilidade de não fumar", y = "Probabilidade", x = "Distorção idade-série") + abnt_theme
```

```{r}
#| label: fig-line-plot2
#| fig-cap: "Probabilidade de fumar 1 ou 2 dias"
ggplot(new_df, aes(x = distorcao_idade_serie, y = fit.2)) + geom_line() + labs(title = "Probabilidade de fumar 1 ou 2 dias", y = "Probabilidade", x = "Distorção idade-série") + abnt_theme
```

```{r}
#| label: fig-line-plot3
#| fig-cap: "Probabilidade de fumar 3 a 5 dias"
ggplot(new_df, aes(x = distorcao_idade_serie, y = fit.3)) + geom_line() + labs(title = "Probabilidade de fumar 3 a 5 dias", y = "Probabilidade", x = "Distorção idade-série") + abnt_theme
```

```{r}
#| label: fig-line-plot4
#| fig-cap: "Probabilidade de fumar 6 a 9 dias"
ggplot(new_df, aes(x = distorcao_idade_serie, y = fit.4)) + geom_line() + labs(title = "Probabilidade de fumar 6 a 9 dias", y = "Probabilidade", x = "Distorção idade-série") + abnt_theme
```

```{r}
#| label: fig-line-plot5
#| fig-cap: "Probabilidade de fumar 10 a 19 dias"
ggplot(new_df, aes(x = distorcao_idade_serie, y = fit.5)) + geom_line() + labs(title = "Probabilidade de fumar 10 a 19 dias", y = "Probabilidade", x = "Distorção idade-série") + abnt_theme
```

```{r}
#| label: fig-line-plot6
#| fig-cap: "Probabilidade de fumar 20 a 29 dias"
ggplot(new_df, aes(x = distorcao_idade_serie, y = fit.6)) + geom_line() + labs(title = "Probabilidade de fumar 20 a 29 dias", y = "Probabilidade", x = "Distorção idade-série") + abnt_theme
```

```{r}
#| label: fig-line-plot7
#| fig-cap: "Probabilidade de fumar todos os dias"
ggplot(new_df, aes(x = distorcao_idade_serie, y = fit.7)) + geom_line() + labs(title = "Probabilidade de fumar todos os dias", y = "Probabilidade", x = "Distorção idade-série") + abnt_theme
```


### Referências
::: {#refs}
:::